臺灣臺南地方法院行政訴訟裁定
111年度交字第204號
原      告  楊金山  
被      告  臺南市政府交通局

代  表  人  王銘德  
上列當事人間交通裁決事件，原告不服被告中華民國111年7月20
日南市交裁字第78-SK0000000號裁決，提起行政訴訟，本院裁定
如下：
    主  文
一、原告之訴駁回。
二、訴訟費用新臺幣300元由原告負擔。
    理  由
一、按交通裁決事件訴訟之提起，應以原處分機關為被告，逕向
    管轄之地方法院行政訴訟庭為之。交通裁決事件中撤銷訴訟
    之提起，應於裁決書送達後30日之不變期間內為之，行政訴
    訟法第237之3條定有明文。另按起訴，應以訴狀表明當事人
    、起訴之聲明、訴訟標的及其原因事實；當事人有法定代理
    人、代表人或管理人者，並應記載其與法人、機關或團體之
    關係；起訴不合程式或不備其他要件者，行政法院應以裁定
    駁回之，但其情形可以補正者，審判長應定期間先命補正，
    行政訴訟法第105條第1項、第57條第1、2、4款、第107條第
    1項第10款分別定有明文。上開規定，依同法第237條之9第1
    項準用同法第236條之規定，於交通裁決事件亦適用之。
二、本件原告提起訴訟，其起訴狀當事人欄雖載明被告為「臺南
    市政府交通局」，惟漏列被告機關地址、被告機關代表人之
    姓名及地址，難認原告合法提出起訴狀，有本件起訴狀在卷
    可稽。本院於民國111年7月28日裁定命原告補正被告機關代
    表人之姓名及地址（被告機關代表人即臺南市政府交通局局
    長「王銘德」，被告機關及其代表人之地址均為「臺南市○○
    區○○路0段0號」）後，提出合於程序之起訴狀（含應補正部
    分）及繕本到院，經其於111年8月1日收受後，迄至111年8
    月30日仍未見補正，經書記官致電詢問原告，原告表示其已
    繳完罰款，不想再補正等語，有本院電話紀錄（本院卷第27
    頁）在卷可稽，因原告逾期迄未補正，其起訴顯然不合程式
    ，應予駁回。至原告起訴主張其住家門口雙黃線之劃設，將
    致其倒車入車庫時均會有跨越雙黃線情形一節，該標線劃設
    之變更權限非屬本院可審究處理之事，附此敘明。
三、依行政訴訟法第237條之9第1項、第236條、第107條第1項第
    10款、第98條第1項前段、第237條之8第1項、第104條，民
    事訴訟法第95條，裁定如主文。　　
中　　華　　民　　國　　111 　年　　9 　　月　　1 　　日
                  行政訴訟庭  法  官  黃聖涵
上為正本係照原本作成。
如不服本裁定，應於送達後10日內，向本院提出抗告狀（須按他
造人數附繕本），並應繳納抗告裁判費新臺幣300元。
中　　華　　民　　國　　111 　年　　9 　　月　　2 　　日
                              書記官  陳淑芬